【裁判字號】    94,交簡上,265
【裁判日期】    950309
【裁判案由】    過失傷害
【裁判全文】
臺灣高雄地方法院刑事判決           94年度交簡上字第265號
上  訴  人  乙○○
即  被  告
                    戶高雄市○鎮區○○里鎮○○街406巷4弄
                      4號2樓之2
上列上訴人因被告過失傷害案件，不服台灣高雄地方法院高雄簡
易庭中華民國94年8月24日94年度交簡字第2447號第一審簡易判
決（聲請簡易判決處刑案號：94年度偵緝字第1421號），提起上
訴，本院管轄之第二審合議庭判決如下：
    主  文
上訴駁回。
乙○○緩刑貳年。
    事  實
一、乙○○於民國93年8月21日21時許，駕駛車號L4-8610號自小
    貨車沿建民路東往西方向行駛至建民路與福德一路口，本應
    注意行經閃光紅燈之交岔路口支線道車應禮讓幹道車先行，
    ，且在無號誌之交岔路口，應減速慢行，作隨時停車之準備
    ，而當時天候晴、柏油道路乾燥無缺陷且視距良好，夜間有
    照明，閃光號誌正常，依其智識或能力均無不能注意之情事
    ，竟疏未注意及此，疏未減速禮讓幹道車先行，適有丙○○
    騎乘車號KDK-553 號重型機車後方搭載其妹丁○○沿高雄市
    ○○○路北往南方向行駛至前開路口，遭乙○○自小貨車之
    車頭撞及機車之左側車身處，丙○○與丁○○均人車倒地，
    丙○○因而受有右手肘、右手掌及右腳膝蓋擦傷之傷害（丙○○過失傷害部分業已撤回告訴），丁○○亦因而受有左側
    股骨骨折、左側足部、背側及趾肌腱斷裂4 條、左側足部背
    側皮膚壓碎傷、臉部裂傷等傷害。乙○○於肇事後留在事故
    現場，在未被有偵查犯罪職權之機關或公務員發覺前，即向
    前來現場處理之員警坦承其為車禍肇事之人並自首犯罪，而
    查悉上情。
二、案經丁○○訴由高雄市政府警察局苓雅分局移送臺灣高雄地
    方法院檢察署檢察官偵查後聲請判決處刑。
    理  由
一、上揭事實，業據被告乙○○對其於上開時地駕駛自小貨車，
    行經上開閃光紅燈之交岔路口處，自小貨車前車頭處與丙○○機車左側車身發生擦撞，告訴人丁○○並因而受有傷害等
    情坦承不諱，惟辯稱：當時丙○○車速很快，是丙○○騎乘
    機車來撞伊，當時伊的車子是停止下來云云；經查，本件二
    車行經方向路徑，被告行徑路線是閃光紅燈之支線道，再以
    被告與丙○○之2 車撞擊點觀之，被告自小貨車車前頭處有
    一處凹陷，機車左側車車身處受撞擊等情，有被告、告訴人
    丙○○分於交通事故談話紀錄表制作筆錄內容互核一致，及
    道路交通事故調查報告表（一）、（二）、事故現場圖及被
    告提出之自小貨車車損照片等在卷可稽，已足見被告確係行
    經閃光紅燈之交岔路口支線道車未禮讓幹道車先行，而疏未
    注意車前狀況，作隨時停車之準備，致自小貨車車頭撞擊告
    訴人丙○○所騎乘機車左側車身肇事，而導致自小貨車車前
    頭前方處有一處凹陷甚明，故被告所辯伊停止下來而機車自
    行來撞伊，致伊車前頭受有一處機車車把之刮痕云云，尚難
    認與事實相符，再觀本件事故福德二路路口僅15公尺，以一
    般車行時速30-40 公里之速度，僅需2-3 秒鐘即可通過，執
    之，在道路交通安全規則中，乃以在無號誌之交岔路口，應
    減速慢行，作隨時停車之準備規定之立法旨趣，又行經閃光
    紅燈之交岔路口支線道車應禮讓幹道車先行，道路交通安全
    規則第93條第1 項第2 款、第102 條第2 款分定有明文，被
    告駕車自應注意上述道路交通安全規定，且依當時情況，又
    無不能注意之情形，竟疏不注意，以致肇事，其駕駛行為之
    過失堪以認定。而告訴人丁○○因而受有左側股骨骨折、左
    側足部、背側及趾肌腱斷裂4 條、左側足部背側皮膚壓碎傷
    、臉部裂傷等傷害，亦有乃榮醫院93年12月11日診斷證明書
    1 紙附警卷內足參；告訴人因本次車禍之發生，所受之傷害
    ，乃係因被告上開過失行為所致已明確如上，則被告之駕駛
    行為與告訴人所受傷勢間，自具有相當因果關係，被告過失
    傷害犯行，洵堪認定。（前揭引用之告訴人指述及道路交通
    事故調查報告表（一）、（二）、交通事故談話紀錄表、事
    故現場圖、乃榮醫院診斷證明書等文書證據，被告於審判中
    同意作為證據，本院審酌該言詞陳述及書面陳述作成時之情
    況，皆認為適當，依刑事訴訟法第159 之5 條第1 項具有證
    據能力，並此敘明之。）
二、核被告所為，係犯刑法第284 條第1 項前段之過失傷害罪。
    又被告於肇事後，在未被有偵查犯罪職權之機關或公務員發
    覺前，即向前來現場處理之員警坦承其為車禍肇事之人並自
    首犯罪，嗣並接受本院裁判乙節，有原審刑案電話查詢紀錄
    表1 紙在卷可憑（見94年度交簡字第2447號卷第9 頁），當
    已合於自首之規定，應依刑法第62條前段規定，減輕其刑。
    原審審酌被告因一時疏失之過失情節，致告訴人受有傷害程
    度，迄未與告訴人達成和解，賠償告訴人所受損失等一切情
    狀，因而適用刑法第284 條第1 項前段、第62條前段、第41
    條第1 項前段，罰金罰鍰提高標準條例第1 條前段、第2 條
    規定，量處被告有期徒刑3 月，並諭知易科罰金之折算標準
    ，其認事用法，均無不合，量刑堪屬適當。上訴人即被告上
    訴理由以原審就被告量刑失當，求為無罪判決而指摘原判決
    不當，尚無足取，為無理由，其上訴應予駁回。
三、末查，被告前未曾受有期徒刑以上刑之宣告，有台灣高等法
    院被告前案紀錄錶1 份在卷可查，其因一時疏於注意，致肇
    事使告訴人受傷，而於本院審理時與告訴人達成和解，有和
    解書1 紙在卷可考，信其經此偵、審程序及科刑判決之教訓
    ，當知所警愓，而無再犯之虞，本院認前開對其所宣告之刑
    ，以暫不執行為適當，爰併予宣告緩刑2 年，以啟自新。
四、據上論斷，應依刑事訴訟法第455條之1第1項、第3項、第36
    8條，刑法第74條第1款，判決如主文。
本案經檢察官甲○○到庭執行職務。
中    華    民    國    95    年    3     月    9     日
              刑事交通法庭  審判長法  官  邱永貴
                                  法  官  何佩陵
                                  法  官  陳銘珠
以上正本證明與原本無異。
不得上訴。
中    華    民    國    95    年    3     月    9     日
                                  書記官  黃美玲


司法院資訊處製作；財團法人民間司法改革基金會備份。
